臺灣宜蘭地方法院刑事判決　　　　　　　　　　　　　九十三年度訴字第三六六號
　　聲　請　人　臺灣宜蘭地方法院檢察署檢察官
　　被　　　告　甲○○　男　二.
右列被告因違反毒品危害防制條例案件，經檢察官提起公訴（九十三年度毒偵字第六
二七號）及移送併辦（臺灣宜蘭地方法院檢察署：九十三年度毒偵字第一一一三號）
，而被告就被訴及移送併辦之事實，為有罪之陳述，故本件由合議庭裁定以簡式審判
程序進行，本院判決如左：
    主  文
甲○○連續施用第一級毒品，處有期徒刑捌月；又連續施用第二級毒品，處有期徒刑
肆月；扣案之第二級毒品安非他命壹小包（毛重零點肆公克）沒收銷燬之；扣案之吸
食器壹組沒收。應執行有期徒刑拾月；扣案之第二級毒品安非他命壹小包（毛重零點
肆公克）沒收銷燬之；扣案之吸食器壹組沒收。
    事  實
一、甲○○前因施用毒品案件，經本院以九十一年度毒聲字第五四八號裁定送觀察勒
    戒後，因認無繼續施用毒品之傾向，經臺灣宜蘭地方法院檢察署檢察官於民國九
    十一年十月二十九日以九十一年度毒偵字第六八一號、第七八一號為不起訴處分
    確定。詎仍不知悔改，於五年內又基於施用毒品之概括犯意，自九十三年七月六
    日晚間某時起至九十三年十月四日晚間十一、十二時許止，連續在其位於宜蘭縣
    五結鄉○街路六十之一號之住處及住處旁之涼亭等處，以注射針筒注射之方式，
    施用第一級毒品海洛因三次及以將安非他命放入吸食器中以火燒烤吸食之方式，
    施用第二級毒品安非他命二次。嗣先後於九十三年七月七日凌晨四時三十分許、
    九十三年十月七日下午五時許為警採集尿液後查獲，並扣得第二級毒品安非他命
    一小包（毛重零點四公克）及吸食器一組。
二、案經宜蘭縣警察局羅東分局報請臺灣宜蘭地方法院檢察署檢察官偵查起訴；及宜
    蘭縣警察局羅東分局報請臺灣宜蘭地方法院檢察署檢察官偵查後移送本院併辦。
    理  由
一、右揭事實，業據被告甲○○於本院審理期日坦承不諱，且被告前揭各次為警查獲
    當日採集之尿液經檢驗結果，確均呈嗎啡及甲基安非他命陽性反應，此有慈濟大
    學濫用藥物檢驗中心檢驗總表、宜蘭縣警察局羅東分局嫌犯尿液送驗編號、姓名
    對照表在卷可稽，並有第二級毒品安非他命一小包（毛重零點四公克）及吸食器
    一組扣案可資參佐，核均與被告前開任意性自白之事實相符，堪信為真實。又被
    告前因施用毒品案件，經本院以九十一年度毒聲字第五四八號裁定送觀察勒戒後
    ，因認無繼續施用毒品之傾向，經臺灣宜蘭地方法院檢察署檢察官於九十一年十
    月二十九日以九十一年度毒偵字第六八一號、第七八一號為不起訴處分確定，有
    臺灣高等法院被告全國前案紀錄表在卷可考，本件事證明確，被告前經觀察勒戒
    期滿經檢察官為不起訴處分確定後，五年內再為施用毒品之犯行堪以認定。
二、按毒品危害防制條例第二條將具成癮性、濫用性及對社會危害性之麻醉藥品與其
    製品及影響精神物質與其製品列為毒品，並將海洛因及安非他命列為毒品危害防
    制條例第二條第二項第一款之第一級毒品及第二款之第二級毒品。核被告甲○○
    所為，係犯毒品危害防制條例第十條第一項之施用第一級毒品罪及第二項之施用
    第二級毒品罪。其非法施用第一級毒品海洛因及第二級毒品安非他命前後非法持
    有海洛因及安非他命之低度行為，為其非法施用之高度行為所吸收，不另論罪。
    被告多次施用第一級毒品海洛因及第二級毒品安非他命之犯行，分別係時間緊接
    ，方法相同，觸犯構成要件相同之罪名，顯係基於概括犯意為之，均應依連續犯
    之規定論以一罪，並均依法加重其刑。被告所犯上開二罪，犯意各別，行為不同
    ，應分論併罰。又被告於九十三年七月六日以後連續施用第一級毒品海洛因及第
    二級毒品安非他命之犯行，雖未據檢察官起訴，惟該部分與前開起訴部分有連續
    犯裁判上一罪關係，復經檢察官函送併辦，本院自應併予審理，復此敘明。爰審
    酌施用毒品，對個人身心戕害甚鉅，且前業因施用毒品案件經法院裁定送觀察勒
    戒，經檢察官為不起訴處分確定後，嗣又犯同罪，足見其顯未因前所受處分而決
    心改過；惟念其犯後尚能於審理中坦承犯行，及其本件施用毒品行為之時間長短
    、次數多寡、情節輕重等一切情狀，量處如主文所示之刑，並定其應執行之刑。
三、扣案之第二級毒品安非他命一小包（毛重零點四公克），係被告持有之第二級毒
    品，此據被告供承在卷，不問屬於犯人與否，均依毒品危害防制條例第十八條第
    一項前段規定，諭知沒收銷燬之。至扣案之吸食器一組，則為被告所有供其施用
    第二級毒品安非他命所用之物，惟無證據證明該等物品本身性質上係「專」供為
    施用毒品之器具，爰依刑法第三十八條第一項第二款宣告沒收。
據上論斷，應依刑事訴訟法第二百九十九條第一項前段，毒品危害防制條例第十條第
一項、第二項、第十八條第一項前段，刑法第十一條前段、第五十六條、第五十一條
第五款、第三十八條第一項第二款，判決如主文。
本案經檢察官鄭雅方到庭執行職務
中　　　華　　　民　　　國　　九十三　　年　　 十二 　　月　　 十七 　　日
                              臺灣宜蘭地方法院刑事第二庭
                                  法  官  鄭貽馨
右正本證明與原本無異。
如不服本判決，應於判決送達後十日內，向本院提出上訴狀。(並附繕本)
                                  書記官  陳蒼仁
中　　　華　　　民　　　國　　九十三　　年　　十二　　月　　十七　　日
附錄論罪法條
毒品危害防制條例第十條
施用第一級毒品者，處六月以上五年以下有期徒刑。
施用第二級毒品者，處三年以下有期徒刑。
